臺灣桃園地方法院刑事判決　　　　　　　　　　　　　九十年度易字第二七五號
　　公　訴　人　臺灣桃園地方法院檢察署檢察官
　　被　　　告　丙○○原名鄭.
右列被告因竊盜等案件，經檢察官提起公訴（九十年度偵字第一六八八一號），本院
判決如左：
    主      文
丙○○共同攜帶兇器竊盜未遂，累犯，處有期徒刑陸月，如易科罰金以佰元折算壹
日。
扣案武士刀壹把沒收。
    事      實
一、丙○○（原名鄭睦鳴）曾因竊盜案件，於民國八十六年六月十九日經本院判處有
    期徒刑五月。又因煙毒案件，於八十六年八月十四日經台灣板橋地方法院判處有
    期徒刑三年二月。前開二案並經裁定定應執行刑有期徒刑三年六月，嗣執行中於
    八十八年八月九日經假釋出獄，迄八十九年十月五日期滿假釋未經撤銷，所處徒
    刑以已執行完畢論。尚不知悔改，復結夥乙○○（業經本院判處有罪），基於共
    同意圖為自己不法所有之犯意連絡，於九十年十月六日晚間六時四十分許之夜間
    ，由董某攜帶鄭某交付之管制刀械武士刀一把且搭乘鄭某騎駛之機車，沿桃園縣
    平鎮市○○路之公共場所一路騎行至該路四七一號「龍昉實業公司（下稱龍昉公
    司）」外，即由丙○○在外把風，乙○○則攜帶該把武士刀潛入「龍昉公司」內
    行竊（無故侵入住居部分，未據告訴及起訴）。嗣乙○○於著手翻搜辦公室辦公
    桌之抽屜欲竊取財物之際，適為該公司員工甲○○發覺旋趨前制止、逮捕始未得
    逞，當場並扣得武士刀一把送警究辦，惟在外守候之丙○○見已失風，隨騎機車
    逃離現場。
二、案經桃園縣警察局八德分局報請台灣桃園地方法檢察署檢察官偵查起訴。
    理      由
一、訊據被告丙○○，矢口否認前開犯行，辯稱不曾交付武士刀並與乙○○至上址「
    龍昉公司」行竊云云。但查，右揭事實，業據被告乙○○於警訊及九十年十月七
    日內勤檢察官訊問時，坦認不諱，並經證人甲○○於警訊及本院調查時，證述綦
    詳，此外，且有如事實欄所載之物扣案可稽，扣案之刀械經送鑑結果，柄長十七
    公分，刃長三十九公分，單面開鋒，認係槍砲彈藥刀械管制條例中之管制刀械武
    士刀乙節，有桃園縣警察局桃警保字第八五九二七號函文一紙在卷為憑。次查，
    被查獲之際，乙○○係頭戴安全帽，且當時上址「龍昉公司」外並無停放機車，
    事後於該公司附近亦未見有久經停放而無人騎用之機車等情，亦據甲○○於警訊
    及本院調查時述明。既頭戴安全帽，可徵乙○○係騎乘機車前來，又當時該公司
    外既無停放機車，且事後於該公司附近亦未見有久經停放而無人騎用之機車，由
    是亦見被告係搭乘他人騎駛之機車，要非自行騎車，稽此情，足徵被告乙○○於
    警訊及內勤檢察官訊問時所承係偕同「他人」且由該「他人」騎駛機車載其前去
    上址「龍昉公司」行竊等語屬實，復徵之丙○○與乙○○間並無任何夙仇嫌隙，
    此據丙○○於本院審理時承明，衡情，乙○○要無挾怨橫誣丙○○之虞，再者，
    經本聆聽乙○○之警訊錄音帶，其係聲如洪鐘，中氣十足，言詞並係條理分明，
    暢達無礙，顯見其於警訊時之意識及思緒均極為清淅明朗，絲毫未有如其於偵查
    中所稱當時係「人昏昏沈沈」之狀（見偵卷第四十頁反面），是以董某自無因精
    神不濟而於警訊時胡謅瞎扯之可能，從而佐此諸端，至徵乙○○於警訊及內勤檢
    察官訊問時之所陳各節悉實，胥值採信，據而足徵被告丙○○有前開犯行，灼然
    無疑。被告丙○○空言否認斯情，核屬卸責之詞，另乙○○於本院審理時翻稱係
    其自己一人騎機車前往，該輛機車且係竊取而得云云，顯係迴護丙○○之詞，均
    非可採。又查，證人甲○○於本院調查時並結證稱：老闆住在樓上，竊賊進去的
    地方是一樓辦公室，由辦公室內部無法進入二樓，一樓辦公室晚上沒有人住，是
    純粹辦公室等語。由一樓辦公室內部既無法通往公司負責人居住之二樓，顯見一
    、二樓係相互獨立之建物，住用及管領情形自屬各別，迥不相侔，職是，一樓既
    為純粹辦公室，即便負責人係居住二樓，亦無由更異一樓為夜間無人在內居住之
    性質。公訴人認被告丙○○與乙○○侵入之處所即一樓辦公室為有人居住之建物
    云云，容有誤會，應予敘明。綜述，本件事證已明，被告丙○○犯行洵堪認定，
    應依法論科。
二、被告丙○○結夥乙○○攜帶管制刀械武士刀一把共乘機車沿桃園縣平鎮市○○路
    之公共場所一路騎行至上址「龍昉公司」部分，核犯槍砲彈藥刀械管制條例第十
    五條（公訴人贅引第一項）第一款、第二款、第三款之於夜間，於公共場所，結
    夥未經許可攜帶刀械罪。至其著由乙○○攜帶該把武士刀侵入上址「龍昉公司」
    著手行竊惟未得逞部分，係犯刑法第三百二十一條第二項第三款之攜帶兇器竊盜
    未遂罪。公訴人因誤認丙○○使乙○○侵入之處所為有人居住之建物，指其尚構
    成同條第一項第一款之加重要件，顯有未洽，惟此僅涉及加重要件認定有誤，不
    生變更起訴法條之問題。丙○○所犯右述二罪，均與乙○○有犯意連絡及行為分
    擔，為共同正犯，又此二罪間並有方法與目的之牽連關係，應依牽連犯之規定從
    一重以攜帶兇器竊盜未遂罪處斷。另查，丙○○曾有如事實欄所載之犯罪科刑執
    行情形，有台灣桃園地方法院檢察署刑案資料查註紀錄表一份附卷可證。其受有
    期徒刑執行完畢後，於五年內再犯有期徒刑以上之本罪，為累犯，應依法加重其
    刑。再查，丙○○與乙○○已著手於竊盜犯行之實施，因旋遭證人甲○○制止、
    逮捕之意外障礙始未得逞，為障礙未遂，爰依刑法第二十六條前段規定，減輕其
    刑。前揭刑之加、減，並應依法先加重後減輕之。爰審酌丙○○犯罪動機、目的
    、手段、攜帶兇器之種類、危險性之大小、犯行所生危害之輕重及其犯後態度等
    一切情狀，量處如主文所示之刑，並諭知易科罰金之折算標準。
三、扣案管制刀械武士刀一把，為違禁物，不論屬被告丙○○所有與否，應依刑法第
    三十八條第一項第一款規定，宣告沒收。
據上論斷，應依刑事訴訟法第二百九十九條第一項前段，槍砲彈藥刀械管制條例第十
五條，刑法第十一條前段、第二十八條、第三百二十一條第一項第三款、第二項、第
五十五條、第四十七條、第二十六條前段、第四十一條第一項前段、第三十八條第一
項第一款，罰金罰鍰提高標準條例第二條，判決如主文。
本案經檢察官江苑臻到庭執行職務。
中      華      民      國    九十一    年      四      月      九      日
                              臺灣桃園地方法院刑事第三庭
                                  法  官  蔡榮澤
右正本證明與原本無異。
如不服本判決，應於判決送達後十日內向本院提出上訴狀( 應附繕本 )。
                                  書記官  李聖章
中      華      民      國    九十一    年      五      月     十五     日
附本件論罪科刑依據之法條：
槍砲彈藥刀械管制條例第十五條
未經許可攜帶刀械而有下列情形之一者，處二年以下有期徒刑：
一  於夜間犯之者。
二  於車站、埠頭、航空站、公共場所或公眾得出入之場所犯之者。
三  結夥犯之者。
刑法第三百二十一條
犯竊盜罪而有左列情形之一者，處六月以上五年以下有期徒刑：
一  於夜間侵入住宅或有人居住之建築物、船艦，或隱匿其內而犯之者。
二  毀越門扇、牆垣或其他安全設備而犯之者。
三  攜帶兇器而犯之者。
四  結夥三人以上而犯之者。
五  乘火災、水災或其他災害之際而犯之者。
六  在車站或埠頭而犯之者。
前項之未遂罰之。
